【裁判字號】    97,刑智上易,71
【裁判日期】    980223
【裁判案由】    違反商標法
【裁判全文】
智慧財產法院刑事判決
                                  97年度刑智上易字第71號
上  訴  人  甲○○
即  被  告
上列上訴人因違反商標法案件，不服臺灣台北地方法院97年度易
字第1498號，中華民國97年10月31日第一審判決（起訴案號：臺
灣台北地方法院檢察署97年度偵字第7454號），提起上訴，本院
判決如下：
    主  文
上訴駁回。
甲○○緩刑貳年。並應支付錢豐珠寶有限公司新台幣拾貳萬伍
仟元，給付方式如下：自民國98年2 月15日起至清償日止，於每
月15日按月給付壹萬伍仟元，最後一期為壹萬元，如有一期未給
付，視為全部到期。
    事實及理由
一、本案經本院審理結果，認第一審以上訴人即被告甲○○犯著
    作權法第91條之1 第2 項之罪，判處有期徒刑5 月，並諭知
    易科罰金以新台幣貳仟元折算一日，如附表編號3 、4 、9
    、10、11號之飾品，均沒收。其認事用法及量刑均無不當，
    應予維持，並引用第一審判決書記載之事實、證據及理由（
    如附件）。
二、被告上訴意旨略以：被告承認原審所判決之犯罪事實，惟事
    後已於本院審理時與告訴人達成民事和解，請求從輕量刑，
    並給予緩刑等語。按刑事審判旨在實現刑罰權之分配正義，
    故法院對於有罪被告之科刑，以就刑法第57條明定科刑時應
    審酌行為人之責任基礎並一切情狀，及注意該條所列10款事
    項，以為科刑輕重之標準，所為之量刑並已符合刑罰相當之
    原則，即無違法或不當可言。本件原判決經審酌被告無犯罪
    前科紀錄，素行尚佳，惟其經營飾品行，不知尊重他人智慧
    財產權，公然在其店內販售低價劣質仿冒品，對告訴人造成
    嚴重損害，更紊亂應有之商品交易秩序，於犯後未具悔意，
    ，併其犯罪之動機、目的、手段、犯後態度等一切情狀，量
    處上述之刑，經核並無量刑過重或違反比例原則情事，被告
    提起上訴請求輕判，自無理由，應予駁回。
三、末查被告未曾因故意犯罪受有期徒刑以上刑之宣告，有台灣
    高等法院被告全國前案紀錄表可徵，其因一時失慮，初罹刑
    章，犯罪後坦承犯行，已知悔悟，足見有自省能力，且事後
    業與被害人錢豐珠寶有限公司成立和解，願賠償被害人所受
    之損害並獲得被害人之宥恕，有本院97年度附民上字第3 號
    之和解筆錄可稽，其經此起訴審判，應已足資教訓，嗣後應
    知戒慎，信無再犯之虞，故本院認其所受本案刑之宣告，以
    暫不執行為適當，爰併諭知緩刑2 年，藉啟自新。並依刑法
    第74條2 項第3 款之規定，命被告依主文所載，分期賠償被
    害人錢豐珠寶有限公司新台幣325,000 元。若被告不履行此
    一負擔，且情節重大足認原宣告之緩刑難收其預期效果，而
    有執行刑罰之必要者，依現行刑法第75條之1 第1 項第4 款
    之規定，得撤銷其緩刑宣告，併此敘明。
據上論斷，應依刑事訴訟法第373 條、第368 條、刑法第74條第
1 項第1 款、第2 項第3 款，判決如主文。
本案經檢察官鍾鳳玲到庭執行職務。
中    華    民    國    98    年     2    月   23     日
                  智慧財產法院第一庭
                              審判長法  官  李得灶
                                    法  官  汪漢卿
                                    法  官  王俊雄
以上正本係照原本作成。
不得上訴。
中    華    民    國    98    年     2    月   23     日
                                    書記官  王英傑


司法院資訊處製作；財團法人民間司法改革基金會備份。
